ACORDAO-COMPLETO-2357217

ACÓRDÃO DE RELAÇÃO

ACÓRDÃO DE RELAÇÃO 1500/2019 ATA 24/2019 - PLENÁRIO

Acórdão 1500/2019-TCU-Plenário
Visto este processo de representação, com pedido de medida cautelar, formulada pela empresa DFTI Comércio e Serviços de Informática Ltda., acerca de possíveis irregularidades ocorridas no pregão eletrônico 12/2018, conduzido pelo Conselho Administrativo de Defesa Econômica (Cade) , com o objetivo de contratar solução de segurança para ativos de tecnologia da informação e de proteção contra-ataques avançados;
considerando que, por meio da análise da documentação apresentada pelo Cade, a unidade instrutiva comprovou que esse conselho fundamentou suas razões de decidir, realizou as diligências necessárias para sanar lacunas de entendimento para os itens impugnados e fundamentou a análise da qualificação técnica da vencedora do certame, não se confirmando a alegação da DFTI;
considerando que o Cade – maior interessado em que a solução seja adequada e de qualidade – declarou que “a solução ofertada atende plenamente às capacidades questionadas” e que o preço final contratado foi 44,75% inferior ao da segunda colocada no certame e que não compete ao TCU substituir a administração em seus atos de execução, conforme explicou o Ministro Substituto André Luís de Carvalho no voto condutor do Acórdão 2951/2016-TCU-Plenário;
considerando que não se comprovou a alegação da DFTI de que a empresa vencedora não estaria suficientemente qualificada tecnicamente para a execução do objeto do contrato, pois, com relação ao fornecimento de bens, a contratada apresentou atestados referentes a contratações anteriores, tendo um deles objeto similar ao da licitação em tela – apesar de o edital do certame não ter exigido aspectos específicos nos atestados e nem a comprovação de experiência de fornecimento idêntico ao objeto –; que o Cade afirmou ter utilizado critérios objetivos para examinar o volume, a complexidade e a similaridade dos conteúdos apresentados pela empresa vencedora; que esse conselho já atestou o recebimento de quatro dos oito produtos contratados; e que, no que se refere ao treinamento a ser fornecido, o Cade avaliou objetivamente a capacidade técnica da empresa vencedora, a qual forneceu atestados que indicam sua experiência em prestar serviços de treinamento, assim como sua capacidade de prover treinamento específico com instrutor certificado em ferramentas da empresa fabricante do software;
considerando que cabe ao Cade fiscalizar a execução do contrato firmado para garantir que suas cláusulas – e as do edital – sejam efetivamente cumpridas;   
os ministros do Tribunal de Contas da União, reunidos em sessão de Plenário, ACORDAM, por unanimidade, de acordo com o parecer emitido pela Secretaria de Fiscalização de Tecnologia da Informação (peça 91) e com fundamento nos arts. 169, inciso V, 235, 237, inciso VII e parágrafo único, 250, inciso I, do Regimento Interno do TCU, c/c o art. 113, § 1º, da Lei 8.666/1993 e no art. 103, § 1º, da Resolução TCU 259/2014, em:
a) conhecer da representação e considerá-la improcedente;
b) indeferir o pedido de medida cautelar, tendo em vista a inexistência dos pressupostos necessários para sua adoção;
c) dar ciência ao Conselho Administrativo de Defesa Econômica sobre a insuficiência de informações explícitas na Nota Técnica 1/2018/CGTI/DAP/Cade, a qual não trouxe detalhamento claro para elidir, ainda na fase de recursos do procedimento licitatório, os questionamentos levantados pela representante, apesar de os elementos técnicos avaliados estarem presentes implicitamente, o que afronta o disposto no art. 50, § 1º, da Lei 9.784/1999;
d) dar ciência desta deliberação ao Conselho Administrativo de Defesa Econômica, à Pisontec Comércio e Serviços em Tecnologia da Informação Eireli e à representante;
e) arquivar o processo.
1.Processo TC-Processo 043.465/2018-8 (REPRESENTAÇÃO) 
1.1. Classe de Assunto: VII.
1.2. Representante: DFTI Comércio e Serviços de Informática Ltda. (CNPJ 09.650.283/0001-91) .
1.3. Unidade: Conselho Administrativo de Defesa Econômica - Cade.
1.4. Relatora: ministra Ana Arraes.
1.5. Representante do Ministério Público: não atuou.
1.6. Unidade Técnica: Secretaria de Fiscalização de Tecnologia da Informação (Sefit) .
1.7. Representação legal: Carla Patricia Carvalho da Silva, representando Pisontec Comércio e Serviços em Tecnologia da Informação Eireli; Tarley Max da Silva (OAB/DF 19.960) e outros, representando DFTI - Comércio e Serviços de Informática Ltda..
1.8. Determinações/Recomendações/Orientações: não há.

DFTI Comércio e Serviços de Informática Ltda. (CNPJ 09.650.283/0001-91).

ANA ARRAES

Não atuou.

REPRESENTAÇÃO (REPR)

Secretaria de Fiscalização de Tecnologia da Informação (Sefit).